臺灣高等法院臺中分院刑事判決　　　　　 民國九十一年度交上易字第一六九八號
　　上　訴　人
　　即　自訴人　丙○○
　　自訴代理人　乙○○
　　被　　　告　甲○○
右上訴人因被告過失傷害案件，不服臺灣臺中地方法院中華民國九十一年六月十九日
第一審判決（民國九十一年度交自字第八號），提起上訴，本院判決如左：
    主  文
原判決撤銷。
甲○○因過失傷害人，處有期徒刑伍月，如易科罰金，以佰元折算壹日。
    事  實
一、甲○○於民國（下同）九十年八月十五日晚上八時四十分許，騎乘ＫＢＤ－七０
    八號重型機車，於臺中市○○○路沿昌平路往松竹路方向行駛，在限速五十公里
    之路段，以時速七十公里之速度超速行駛，至昌平路與崇德八路之閃光紅燈交岔
    路口，未減速度接近，讓幹道車優先通行，依當時天候為晴、路面無障礙、又無
    不能注意之情形，又疏未注意車前狀況，致撞及案外人林渭柳之重機車，再失控
    衝往對向車道撞及對向沿昌平路由松竹路往山西路方向行駛之丙○○所騎乘之機
    車，致丙○○人車倒地，受有四肢多處大片擦傷、撕裂傷、背部挫傷及頸椎第四
    、五、六節椎盤突出、腰椎間盤突出之傷害。
二、案經丙○○向原審法院提起自訴。
    理  由
一、訊據被告甲○○對於右揭過失傷害之犯行坦承不諱，核與自訴人丙○○之指訴情
    節相符，復有臺中市○○○道路交通事故調查報告表、現場圖各一份及現場相片
    六張附卷可證。而自訴人丙○○因本次車禍受有如事實欄所述之傷害，亦有私立
    中國醫藥學院附設醫院診斷證明書四份附卷可稽。自訴人所受之傷害，僅如事實
    欄所載之傷勢，並無積極證據足資證明已達難治之傷害，且經本院送鑑定結果亦
    認為自訴人之傷勢尚未達到重大不治或難治之傷害，有該醫院九十一年十月二十
    八日院歷字第九一一○三二二一號函可證，自訴人此部分之指述，尚屬無據。查
    本件車禍發生之原因，係被告駕駛重機車行至閃光紅燈號誌路口超速行駛，駛至
    來車道撞及幹道車，再衝往對向車道撞及自訴人丙○○，為肇事原因，丙○○及
    林渭柳均無肇事因素，且本件經送臺灣省臺中市區車輛行車事故鑑定委員會鑑定
    結果，亦同此認定，有該委員會九十一年四月廿九日中市鑑字第九一０二六八號
    函及鑑定意見書一份附卷可稽。
二、按行車速度，在市區道路，時速不得超過五０公里；駕駛人應注意車前狀況，並
    隨時採取必要之安全措施；閃光紅燈表示先停於路口前，讓幹線道車優先通過；
    道路交通安全規則第九十三條第一項第一款、第九十四條第三項，道路交通標誌
    標線號誌設置規則第二百十一條第一項第二款分別定有明文。被告駕駛汽車，自
    應注意上述交通安全規則之規定，且依當時天候為晴、路面無障礙，並無不能注
    意之情事，被告應注意並能注意而不注意以致肇事，致被害人丙○○受有事實欄
    所述之傷害，被告應有過失，且被告過失行為與被害人之傷害間具有相當因果關
    係，本案事證明確，被告犯行堪予認定。關於自訴人之傷勢尚未達到重大不治或
    難治之傷害，已經本院送請鑑定在案，自訴代理人請求再送鑑定乙節，核無必要
    ，附此敘明。
三、核被告所為，係犯刑法第二百八十四條第一項前段之過失傷害罪。原審對於被告
    予以論罪科刑，固非無見，惟查本件被告係肇事原因，自訴人並無肇事原因，迄
    未達成和解，原審僅量處有期徒刑三月，尚嫌過輕，即有未合，自訴人上訴意旨
    認已達難治之傷害，為無理由，另認原審量刑過輕，指摘原判決不當，為有理由
    ，應由本院將原判決予以撤銷改判，爰審酌被告之過失程度為全部肇事原因、被
    害人所受傷勢嚴重、迄未成立民事和解、被告之犯後態度等一切情狀，量處如主
    文第二項所示之刑，並諭知易科罰金之折算標準。
四、據上論斷，應依刑事訴訟法第三百六十九條第一項前段、第三百六十四條、第二
    百九十九條第一項前段、第三百四十三條，刑法第二百八十四條第一項前段、第
    四十一條第一項前段，罰金罰鍰提高標準條例第一條前段、第二條，判決如主文
    。
中      華      民      國    九十一     年     十二      月    十七    日           日
                                   臺灣高等法院臺中分院刑事第九庭
                            審判長法  官  陳  筱  珮
                                               法  官  趙  春  碧
                                               法  官  吳  重  政
右正本證明與原本無異。
不得上訴。
                                               書記官  林  育  德
中      華      民      國    九十一     年     十二      月    十八    日
附錄：
刑法第二百八十四條第一項：
因過失傷害人者，處六月以下有期徒刑、拘役或五百元以下罰金，致重傷者，處一年
以下有期徒刑、拘役或五百元以下罰金。
                                                                        Ｆ
